臺灣臺北地方法院刑事判決　　　　95年度自更(二)字第8、9號
自　訴　人　丙○○
被　　　告　甲○○
　　　　　　乙○○
　　　　　　嚴祥鸞
　　　　　　蕭淑燕
　　　　　　郭旭東
　　　　　　何鴻榮
　　　　　　王芷華
　　　　　　蘇素珍
　　　　　　黃盟欽
　　　　　　陳宗志
　　　　　　康長健
　　　　　　謝唯音
　　　　　　史　哲
　　　　　　林芳珠
　　　　　　林豐賓
　　　　　　勞工保險監理委員會
兼上一人　　郭吉仁
代表人
上列被告因妨害秘密等案件，經自訴人提起自訴，由本院以93年
自字第274號判決後，因自訴人提起上訴，嗣由台灣高等法院以
94年上易字第202號發回本院更審；經本院以95年自更（一）字
第2號為判決後，因自訴人仍不服判決而提起上訴，再經臺灣高
等法院復以95年上訴字第3198號、95年抗字第691號發回本院更
審，判決如下：
    主  文
本件自訴不受理。
    理  由
一、自訴意旨略如附件自訴狀（含異議及抗告狀）所載。
二、按「被害人得提起自訴。前項自訴之提起，應委任律師行之
    」；次按「自訴人未委任代理人，法院應定期間以裁定命其
    委任代理人；逾期仍不委任者，應諭知不受理之判決」，刑
    事訴訟法第319條第1項前段、第2項、第329條第2項分別定
    有明文。又不受理之判決，得不經言詞辯論為之，且為自訴
    程序所準用，刑事訴訟法第329條第2項、第343條、第307條
    自明。
三、查本件自訴人丙○○因未委任律師為代理人，逕對被告甲○○、乙○○2人提起自訴，並對嚴祥鸞、蕭淑燕、郭旭東、
    何鴻榮、王芷華、蘇素珍、黃盟欽、陳宗志、康長健、謝唯
    音、史哲、林芳珠、林豐賓、勞工保險監理委員會（兼代表
    人郭吉仁）等人追加自訴，前經本院於民國95年12月29日以
    95年度自更 (二)字第8、9號裁定，諭知自訴人應於裁定送
    達後5日內補正委任律師為代理人。而上開裁定業於96年1月
    4日送達於自訴狀所註明之送達處所「臺北郵政信箱117之3
    17號」，並於同年1月8日寄存送達於自訴人之住所（台北市
    萬華區○○路○段198之10號3樓）及居所（同市○○區○○
    路二段198之2號3樓），且經臺北市政府警察局萬華分局大
    理街派出所，均作成送達通知書，依法黏貼以為送達，有卷
    附本院95年度自更（二）字第8、9號刑事裁定及送達證書等
    附卷可稽。依刑事訴訟法第62條準用民事訴訟法第138條第1
    項、第2項規定，寄存送達，係自寄存之日起經10日發生效
    力。從而，依送達生效之日起增計5日，自訴人至遲應於96
    年1月23日前向本院補正業已委任律師之委任狀正本。惟自
    訴人逾期仍未遵本院裁定委任律師為代理人，揆諸首揭法條
    ，本件自訴程序顯已違背法律規定，爰不經言詞辯論，逕為
    不受理判決。
四、臺灣高等法院95年度抗字第691號裁定之當事人欄，雖將「
    謝謝國際聯合法律事務所」與「丙○○」併列為抗告人（即
    自訴人）。惟查，「謝謝國際聯合法律事務所（代表人：丙○○）」與「丙○○」於法律上分屬不同人格，在訴訟關係
    上各自獨立。而自訴人「謝謝國際聯合事務所」與「丙○○
    」雖在本件初始，係共同對被告甲○○、乙○○2人提起自
    訴，且經本院於93年11月1日先以93年度自字第274號判決，
    就「謝謝國際聯合事務所」之自訴，判決：「自訴不受理」
    ；嗣於同年12月31日，就自訴人丙○○提起之自訴，亦判決
    「自訴不受理」在案。茲因自訴人「謝謝國際律師事務所」
    與「丙○○」2人均提起上訴，經臺灣高等法院於94年2 月
    15日，以94年上易字第202號判決，分別就：「謝謝國際
    律師事務所」對被告甲○○、乙○○2人上訴部分，判決：
    「上訴駁回」而確定。就「謝謝國際律師事務所」及「丙○○」對被告嚴祥鸞、何鴻榮、王芷華、蕭淑燕、郭旭東、
    蘇素珍、黃盟欽等7人於上訴審所為之追加自訴，亦判決：
    「上訴駁回」而確定；就自訴人「丙○○」對被告甲○○
    、乙○○2人上訴部分，判決：「原判決撤銷，發回臺北地
    方法院」。嗣經本院就臺灣高等法院撤銷發回之「自訴人丙○○對被告甲○○、乙○○」之自訴部分，重為審理後，因
    自訴人丙○○於審理期間，又追加被告嚴祥鸞、何鴻榮、王
    芷華、蕭淑燕、郭旭東、蘇素珍、黃盟欽等7人，乃於95年7
    月7日以95年度自更（一）字第2號，分別就：(1)自訴人「丙○○」自訴被告甲○○、乙○○2人部分，以【裁定】駁回
    」。(2)自訴人「丙○○」追加被告嚴祥鸞等7人部分，則【
    判決】不受理等情，有各該判決書、裁定書影本等附卷可稽
    ，並經本院調閱各該卷宗屬實。是本院95年度自更（一）字
    第2號之【判決】及【裁定】，均係就自訴人「丙○○」所
    提起之自訴部分所為之審判，其當事人欄中，並無「謝謝國
    際律師事務所」之存在。此蓋係因謝謝國際律師事務所」前
    曾提起之自訴，業經臺灣高等法院以94年上易字第202號判
    決「上訴駁回」已確定，故並未再以「謝謝國際律師事務所
    」為審理對象，此參諸上開判決書、裁定書之當事人欄與審
    判內容即明。從而，上開【95年度自更（一）字第2號裁定
    】雖經臺灣高等法院以95年度抗字第691號撤銷發回，惟其
    當事人欄中有關「謝謝國際聯合法律事務所」部分，顯係文
    字誤繕，並不生訴訟繫屬之關係，併此敘明。
五、末查，本件自訴既經駁回，臺灣臺北地方法院檢察署95年10
    月31日以北檢大談95偵續541字第73688號函，就被告乙○○
    竊盜案件之移請併辦部分，本院即無從繼續進行審理，爰將
    原件退回檢察官依法處理。
據上論斷，應依刑事訴訟法第329條第2項、第343條、第307條，
判決如主文。
中    華    民    國    96    年    1     月    29    日
                      臺灣臺北地方法院刑事第十五庭
                              審判長法  官  廖紋妤
                                    法  官  吳麗英
                                    法  官  楊台清
上正本證明與原本無異。
如不服本判決，應於判決送達後10日內向本院提出上訴狀。
                                    書記官  陳麗津
中    華    民    國    96    年    1     月    31    日
